最高法院刑事判決　　　　　　九十四年度台上字第三二三六號
　　上　訴　人　甲○○
　　選任辯護人 黃進祥律師
　　　　　　　 江順雄律師
　　　　　　　 黃建雄律師
上列上訴人因公共危險案件，不服台灣高等法院高雄分院中華民
國九十四年三月二十九日第二審更審判決【九十三年度交上更(一)
字第十二號，聲請簡易判決處刑案號：台灣高雄地方法院檢察署
九十二年度偵字第七七七五號】，提起上訴，本院判決如下：
    主  文
上訴駁回。
    理  由
按刑事訴訟法第三百七十七條規定，上訴於第三審法院，非以判
決違背法令為理由，不得為之。是提起第三審上訴，應以原判決
違背法令為理由，係屬法定要件。如果上訴理由狀並未依據卷內
訴訟資料，具體指摘原判決不適用何種法則或如何適用不當，或
所指摘原判決違法情事，顯與法律規定得為第三審上訴理由之違
法情形，不相適合時，均應認其上訴為違背法律上之程式，予以
駁回。本件原判決綜合調查證據之結果，認上訴人甲○○犯有刑
法第一百八十五條之四駕駛動力交通工具肇事，致人受傷而逃逸
罪（另犯服用酒類，不能安全駕駛動力交通工具而駕駛及過失致
人於死罪二部分，已判刑確定）之事實，因而撤銷第一審關於此
部分之科刑判決，改判論上訴人以上開罪名，量處有期徒刑壹年
陸月，已詳認定犯罪事實之依據及憑以認定之理由，並對上訴
人否認肇事逃逸之辯詞，如何不足採信，亦已依據卷內資料予以
指駁及說明，從形式上觀察，原判決並無違背法令情形。按事實
之認定及證據之取捨，乃屬事實審法院之職權。證人之證言及合
法調查所得證據，何者為可採，事實審法院本得參酌其他相關證
據為自由之判斷，苟無違反經驗法則或論理法則，自難指為違法
。原判決依憑上訴人於警詢及一審訊問時之陳述，證人王聲光於
偵審時之供證，如原判決理由二、(一)、(四)所列各項證據，及其他
調查證據取捨之結果，認定上訴人確有駕車肇事逃逸犯行，摒棄
不採上訴人所為有利之詞，經核其證據之取捨及證明力之判斷於
法均無不合。上訴意旨仍執陳詞，謂案發時縱未立即停車保持現
場，惟於駛離距案發現場八十公尺處即停車，自非刑法第一百八
十五條之四之「逃逸」行為，王聲光於聽到撞擊聲後始回頭看，
其確未目擊被害人吳三猛騎車行進方向。至被害人騎乘機車行進
方向、上訴人於肇事後是否曾停車再駛離現場，及追趕上訴人之
計程車數量等項，王聲光之證述前後矛盾，其與被害人顯有地緣
、人情關係。況上訴人案發時酒精含量高達每公升一點一二亳克
，已呈神智不清狀態，原判決仍採王聲光前後矛盾之證言為不利
上訴人之認定，洵有未洽等語，係就原審已詳為調查論斷與說明
之事項，再事爭論，殊非適法之第三審上訴理由。又原審民國九
十四年三月十五日審判期日，檢察官詰問王聲光：「被告停車是
因為知道你跟計程車在後面追趕，被告才停下來的？」，雖認屬
證人推測之詞而禁止就該問題為詰問，惟王聲光於偵審時就上訴
人遭追趕後始停車之供述前後一致，上訴意旨執此爭辯，仍非適
法之第三審上訴理由。再刑事訴訟法第三百十條第二款規定，有
罪之判決書，對於被告有利之證據不採納者，固應說明其理由。
惟其所謂對於被告有利之證據，係指該證據客觀上對論罪科刑有
所影響，且對被告有利，具有證據評價之必要性者而言。倘該證
據客觀上對論罪科刑並無影響，既無為證據評價之必要，縱未在
判決理由內加以說明，亦僅係行文簡略而已。原判決既採信王聲
光偵審時所為上訴人肇事後未停車之證言，資為論罪基礎，自係
摒棄不採其有利部分，原判決未詳加說明，理由稍嫌闕漏，但尚
不足生影響於判決主旨。至上訴人肇事後以時速七十公里駛至停
車地點所花時間，與王聲光所稱騎乘機車追上上訴人之時間是否
吻合一節，與上訴人成罪無關，原審不為無益之調查，尚難指為
調查未盡。而量刑之輕重，係屬事實審法院得依職權自由裁量之
事項，苟已斟酌刑法第五十七條各款所列情狀，而未逾越法定刑
度，不得遽指為違法。又判決理由是否完備，應就判決之整體觀
察為綜合考量，不可擷取其中片段，遽予評斷。本件原判決就上
訴人犯罪之動機、手段、目的及犯罪情節之輕重，已分別在事實
欄明白認定，及於理由欄詳加論斷，最後明審酌其身為警察人
員，未能為人民表率，駕車肇事逃逸及犯後態度欠佳、未與被害
人家屬達成和解等一切情狀，在法定刑範圍內，量處有期徒刑壹
年陸月，無何違法情形。此外，上訴人徒憑己意，對原審採證認
事量刑職權之適法行使及原判決理由已詳為論斷之事項，任意指
摘，核與法定上訴第三審之形式要件不符，其上訴違背法律上之
程式，應予駁回。
據上論結，應依刑事訴訟法第三百九十五條前段，判決如主文。
中　　華　　民　　國　九十四　年　　六　　月　 十六   日
                      最高法院刑事第四庭
                          審判長法官  謝　家　鶴
                                法官  洪　文　章
                                法官  花　滿　堂
                                法官  陳　世　淙
                                法官  洪　佳　濱
      本件正本證明與原本無異
                                      書  記  官
中　　華　　民　　國　九十四　年　　六　　月　二十九　日
                                                      Ｋ
